【裁判字號】    98,訴,3892
【裁判日期】    981130
【裁判案由】    毒品危害防制條例
【裁判全文】
臺灣臺中地方法院刑事判決              98年度訴字第3892號
公  訴  人  臺灣臺中地方法院檢察署檢察官
被      告  乙○○
指定辯護人  本院公設辯護人甲○○
上列被告因毒品危害防制條例案件，經檢察官提起公訴（98年度
毒偵字第3652號）後，當庭言詞聲請改依協商程序而為判決，本
院合議庭裁定由受命法官獨任進行認罪協商程序，判決如下：
    主    文
乙○○施用第一級毒品，處有期徒刑伍月，如易科罰金，以新臺
幣壹仟元折算壹日。扣案之第一級毒品海洛因包（驗餘淨重合
計零點貳伍公克），沒收銷燬。扣案之注射針筒壹支，沒收。又
施用第二級毒品，處有期徒刑貳月，如易科罰金以新臺幣壹仟元
折算壹日。主刑部分，應執行有期徒刑陸月，如易科罰金以新臺
幣壹仟元折算壹日。
    犯罪事實及理由
一、犯罪事實：
    乙○○前因施用毒品案件，經裁定執行觀察、勒戒後，於民
    國97年8月1日因無繼續施用傾向出監，並經臺灣臺中地方法
    院檢察署檢察官以97年度毒偵字第1074號、第3101號為不起
    訴處分確定。詎仍於上開觀察、勒戒執行完畢後5年內之98
    年9月16日下午2時許，在臺中縣豐原市之豐原火車站附近某
    大樓內，以針筒注射方式，施用第一級毒品海洛因1次；另
    於98年9月15日中午，在臺中市○道路268號3樓之2之住處，
    以火燒烤玻璃管吸食煙霧之方式，施用第二級毒品甲基安非
    他命1次。嗣於98年9月16日下午4時30分許，在豐原市○○
    ○路180號前，因形跡可疑，為警盤檢，當場查獲第一級毒
    品海洛因3包（驗餘淨重合計0.25公克）、注射針筒1支等物
    。
二、證據：
（一）被告乙○○於本院準備程序中之自白，及被告供出毒品上
      手巫姿誼之筆錄。
（二）卷附臺中縣警察局豐原分局委託鑑驗尿液代號與真實姓名
      對照表，及詮昕科技股份有限公司98年9月30日出具之濫
      用藥物尿液檢驗報告各1份。
（三）扣案之第一級毒品海洛因3小包（驗餘淨重合計0.25公克
      ）及注射針筒1支。其中扣案毒品經送鑑驗結果確含海洛
      因成分，有行政院衛生署草屯療養院草療鑑字第09809001
      69號鑑定書1份附卷可稽。
（四）臺灣高等法院被告前案紀錄表及臺灣臺中地方法院檢察署
      刑案資料查註紀錄表各1份。
三、核被告乙○○所為，係犯毒品危害防制條例第10條第1項、
    第2項施用第一級、第二級毒品罪。被告持有海洛因、甲基
    安非他命之低度行為，為其施用海洛因、甲基安非他命之高
    度行為所吸收，不另論罪。被告於偵查中供出毒品來源為巫
    姿誼，並經破獲，依毒品危害防制條例第17條第1項規定，
    減輕其刑。
四、本件經檢察官與被告於審判外達成協商之合意且被告已認罪
    ，其合意內容為：被告施用第一級毒品海洛因之行為願受科
    刑範圍為有期徒刑5月，施用第二級毒品甲基安非他命之行
    為願受科刑範圍為有期徒刑2月，應執行刑為有期徒刑6月，
    如易科罰金，以新臺幣1000元折算1日；扣案之毒品3小包沒
    收銷燬，扣案注射針筒1支沒收。經查，上開協商合意並無
    刑事訴訟法第455條之4第1項所列情形，檢察官聲請改依協
    商程序而為判決，本院爰不經言詞辯論，於協商合意範圍內
    為協商判決，合予敘明。
五、扣案之第一級毒品海洛因3小包（驗餘淨重合計0.25公克）
    為毒品危害防制條例第2條第2項第1款之毒品，依同條例第
    18條第1項前段應予沒收銷燬之，而該3只包裝袋，與附著其
    上之毒品無從析離，應視同毒品，亦應依條例第18條第1項
    前段之規定，沒收銷燬之。扣案之注射針筒1支為被告所有
    ，且供犯罪所用之物，應併予沒收。至於扣案內置門號0000
    000000號SIM卡之行動電話1支，非供本案犯罪所用之物，爰
    不予宣告沒收，附此敘明。
六、應適用之法條：刑事訴訟法第455條之4第2項、第455條之8
    ，毒品危害防制條例第10條第1項、第2項、第17條第1項、
    第18條第1項，刑法11條、第51條第5款、第41條第1項、第
    38條第1項第2款、第2項。
七、協商判決除有刑事訴訟法第455條之4第1項第1款於本訊問程
    序終結前，被告撤銷協商合意或檢察官撤回協商聲請者；第
    2款被告協商之意思非出於自由意志者；第4款被告所犯之罪
    非第455條之2第1項所定得以協商判決者；第6款被告有其他
    較重之裁判上一罪之犯罪事實者；第7款法院認應諭知免刑
    或免訴、不受理者情形之一，及違反同條第2項「法院應於
    協商合意範圍內為判決；法院為協商判決所科之刑，以宣告
    緩刑或2年以下有期徒刑、拘役或罰金為限」之規定者外，
    不得上訴。
八、如有上開得上訴情形，得自收受判決送達之日起10日內，向
    本院提出上訴書狀（須附具體理由及繕本），上訴於第二審
    法院。
    上訴書狀如未敘述理由，應於上訴期間屆滿後20日內補提理
    由書於本院。
中    華    民    國    98    年    11    月    30    日
                  刑事第十二庭    法  官  周玉蘭
以上正本證明與原本無異。
                                  書記官  黃泰能
中    華    民    國    98    年    11    月    30    日
附錄論罪科刑法條：
毒品危害防制條例第10條
施用第一級毒品者，處 6 月以上 5 年以下有期徒刑。
施用第二級毒品者，處3年以下有期徒刑。


司法院資訊處製作；財團法人民間司法改革基金會備份。
